【裁判字號】    98,交易,149
【裁判日期】    980828
【裁判案由】    公共危險
【裁判全文】
臺灣嘉義地方法院刑事判決             98年度交易字第149號
公  訴  人  臺灣嘉義地方法院檢察署檢察官
被      告  甲○○
                    2
上列被告因公共危險案件，經檢察官提起公訴（98年度偵字第60
88號），被告於準備程序中就被訴事實為有罪之陳述，經本院改
行簡式審判程序，判決如下：
    主  文
甲○○服用酒類，不能安全駕駛動力交通工具而駕駛，累犯，處
有期徒刑柒月。
    犯 罪 事 實 及 理 由
一、本件犯罪事實：
(一)甲○○前曾因酒後駕車犯不能安全駕駛動力交通工具罪，經
    本院以97年度交易字第134 號判決判處有期徒刑6 月，併科
    罰金新台幣（下同）3 萬元，有期徒刑如易科罰金、罰金如
    易服勞役，均以1 千元折算1 日確定，於民國98年2 月10日
    易科罰金執行完畢。詎甲○○猶不知悔改，明知服用酒類致
    不能安全駕駛動力交通工具者，不得駕駛之，其於98年7 月
    20日9 時至20時許間，在嘉義縣民雄鄉○○村○○○路工作
    地點飲用含酒精飲料維士比1 瓶後，已因飲酒而精神狀況不
    佳、反應較慢，竟仍基於致交通公共危險之犯意，騎乘車牌
    號碼LZH-775 號重型機車自前揭地點離開，欲前往市場用餐
    ，嗣於同日20時15分許，行經嘉義縣民雄鄉○○村○○○路
    22號前時，因未戴安全帽且行車不穩，為警攔查，發現其全
    身有濃厚酒味，遂於同日20時20分對甲○○施以酒精濃度檢
    測，測得其呼氣所含酒精濃度達每公升0.6 毫克，並觀察發
    現甲○○有蛇行、車身搖擺不定、轉彎半徑過大或過小等駕
    駛操控力欠佳之情形，因而查悉上情。
(二)案經嘉義縣警察局民雄分局報請臺灣嘉義地方法院檢察署檢
    察官偵查起訴。
二、本件被告所涉犯者為刑法第185 條之3 ，非死刑、無期徒刑
    、最輕本刑為3 年以上有期徒刑之罪或高等法院管轄第一審
    案件。本院行準備程序時，被告就被訴事實為有罪之陳述，
    經告知簡式審判程序之旨，並聽取檢察官及被告之意見後，
    本院爰依刑事訴訟法第273 條之1 第1 項之規定裁定進行簡
    式審判程序。故本件簡式審判程序之證據調查，依刑事訴訟
    法第273 條之2 之規定，不受同法第159 條第1 項、第161
    條之2 、第161 條之3 、第163 條之1 及第164 條至第170
    條規定之限制，合先敘明。
三、認定犯罪事實所憑證據：
(一)被告於警詢及本院審理中之自白。
(二)被告之酒精測定紀錄表、刑法第185 條之3 案件測試觀察紀
    錄表、嘉義縣警察局舉發違反道路交通管理事件通知單各1
    紙，現場照片2張。
四、論罪科刑：
(一)按刑法第185 條之3 所稱服用酒類或其他相類之物，不能安
    全駕駛動力交通工具而駕駛之公共危險條款，係屬抽象危險
    犯，此種抽象危險係伴隨飲酒過量之行為而當然成立，只需
    客觀上有此種行為出現，危險即視為存在，是否果真肇事，
    均不影響公共危險罪責之成立；又上開條文所稱「不能安全
    駕駛」者，依法務部邀集交通、衛生等主管機關研商，並參
    酌德國、美國之標準，認以酒精呼氣測試結果，酒精濃度每
    公升為0.55毫克以上，仍駕駛動力交通工具者，因肇事率為
    一般正常人之10倍，可認為已達不能安全駕駛之標準（法務
    部88年11月24日（88）法檢字第4334號函參照）。本件被告
    經員警施以酒精濃度檢測，測得其呼氣所含酒精濃度達每公
    升0.6 毫克，且經員警觀察發現其有蛇行、車身搖擺不定、
    轉彎半徑過大或過小等駕駛操控力欠佳情形，顯然已達不能
    安全駕駛之程度。故核被告所為，係犯刑法第185 條之3 之
    不能安全駕駛動力交通工具罪。被告前曾因酒後駕車犯不能
    安全駕駛動力交通工具罪，經本院以97年度交易字第134 號
    判決判處有期徒刑6 月，併科罰金3 萬元確定，於98年2 月
    10日易科罰金執行完畢，有其臺灣高等法院被告前案紀錄表
    附卷可佐，其於受徒刑之執行完畢後，5 年以內故意再犯本
    件有期徒刑以上之罪，應依刑法第47條第1 項論以累犯，並
    加重其刑。
(二)爰依被告之供述（見本院卷第34頁）及卷附其臺灣高等法院
    被告前案紀錄表、前案判決書、另案起訴書、全戶戶籍資料
    查詢結果等，審酌：被告為國中畢業之智識程度，從事噴漆
    工作、已離婚、與2 名已成年子女共同生活；前曾數度因酒
    後駕車犯不能安全駕駛動力交通工具罪，分別經本院以93年
    度嘉交簡字第361 號判決判處拘役40日、以95年度嘉交簡字
    第381 號判決判處有期徒刑2 月、以95年度嘉交簡字第541
    號判決判處有期徒刑3 月，再以97年度交易字第134 號判決
    判處有期徒刑6 月，併科罰金3 萬元確定，甫於98年2 月10
    日前案執行完畢，明知酒精成分對人之意識能力具有不良影
    響，酒後行車對一般往來之公眾及駕駛人自身皆具有高度危
    險性，竟於前案執行完畢後未及半年之短期內，再度為本件
    犯行，本案係其第五度為警查獲酒後騎車，且被告為警查獲
    後，旋於98年7 月24日再度酒後騎車而為警查獲（業經臺灣
    嘉義地方法院檢察署檢察官以98年度偵字第5938號提起公訴
    ，由本院另案審理），顯然不知警惕，漠視大眾交通安全，
    而無悔悟之意，惟被告犯後坦承犯行，態度尚稱良好等一切
    情狀，並參酌公訴人求處被告有期徒刑7 月之意見，量處如
    主文所示之刑，以示懲儆。
五、依刑事訴訟法第273 條之1 第1 項、第299 條第1 項前段、
    第310 條之2 、第454 條第1 項，刑法第185 條之3 、第47
    條第1 項，刑法施行法第1 條之1 第1 項，判決如主文。
六、如不服本判決應於收受判決後10日內向本院提出上訴書狀，
    並應敘述具體理由；其未敘述上訴理由者，應於上訴期間屆
    滿後20日內向本院補提理由書（均須按他造當事人之人數附
    繕本）「切勿逕送上級法院」。
本案經檢察官楊騏嘉到庭執行職務。
中    華    民    國    98    年     8    月    28    日
                  交通法庭    法  官  陳蒨儀
上列正本證明與原本無異。
中    華    民    國    98    年     8    月    28    日
                              書記官  楊國色
附錄本判決論罪法條全文：
中華民國刑法第185條之3
服用毒品、麻醉藥品、酒類或其他相類之物，不能安全駕駛動力
交通工具而駕駛者，處1 年以下有期徒刑、拘役或科或併科15萬
元以下罰金。


司法院資訊處製作；財團法人民間司法改革基金會備份。
